# 请教陈版主：收购少数股权产生的资本公积，如何计算净资产收益率？

提问人：80 后的随遇而安 时间：2015-06-14 22:13:27
收购少数股权产生的资本公积，再计算净资产收益率时，是不是其他交易或事项引起的净资产增减变动？发生其他净资产增减变动下一月份起至报告期期末的月份数如何确定？

回答人：chenyiwei
可以这样理解。

提问人：lbwl 时间：2015-08-08 20:05:21
陈版 如果是母公司单方面对子公司增资是否对合并报表的净资产收益率有影响

回答人：chenyiwei
母公司对子公司单方面增资是应予以抵销的合并范围内部交易，因为站在合并报表层面看少数股东并未撤资，因此合并结果应完全抵销该交易影响，也就是归属母公司股东的净资产不变，且该交易不影响净利润，故无影响。

提问人：lbwl 时间：2015-08-09 10:53:41
但是陈版母公司单方面增值要计算本次交易成本与本次交易后在子公司净资产中所享有份额的增加额的差额，比如投资 500 万元，而投资前后在子公司净资产中所享有份额的增加额 400 ，差 100 ，我要做借 资本公积 100 贷 少数股东权益 100 ，这样归属母公司股东的净资产有变化啊，请陈版指教

回答人：chenyiwei
少数股东在子公司中的投资没有增减，没有发生少数股东的增资或撤资，因此对合并报表层面无影响。这不是合并集团直接与少数股东发生的增资或减资交易。

提问人：hrtsex 时间：2016-08-16 11:50:47
陈版，股改当年净资产折股应该对净资产收益率的计算没有影响吧，因为净资产总额是没有变化的！

回答人：chenyiwei
是。